臺灣高等法院民事裁定                  100年度抗字第814號
抗  告  人  楊榮鋰
上列當事人與相對人鄭森燦（即鄭鈞仁）間因假處分事件，抗告
人對於中華民國100年 4月29日臺灣桃園地方法院100年度裁全字
第45號所為裁定，提起抗告，本院裁定如下：
    主  文
抗告駁回。
抗告費用由抗告人負擔。
    理  由
一、按票據為不得享有票據上權利或票據權利應受限制之人獲得
    時，原票據權利人得依假處分程序，聲請法院為禁止占有票
    據之人向付款人請求付款之處分，票據法施行細則第 4條定
    有明文。次按假處分，非因請求標的之現狀變更，有日後不
    能強制執行，或甚難執行之虞者，不得為之；請求及假處分
    之原因，應釋明之，前項釋明如有不足，而債權人陳明願供
    擔保或法院認為適當者，法院得定相當之擔保，命供擔保後
    為假處分，民事訴訟法第532條第 2項、第533條准用同法第
    526條第 1、2項假扣押程序之規定亦有明文。是當事人就假
    處分之原因，依法有釋明之義務，亦即須提出可使法院信其
    主張為真實之證據，必待釋明有所不足，而當事人陳明願供
    擔保或法院認為適當者，法院始得定相當之擔保，命供擔保
    後為假處分，若當事人未釋明假處分之原因，即不符假處分
    之要件（最高法院97年台抗字第649號裁定參照）。
二、本件抗告人聲請及抗告意旨以其為鈺鼎營造有限公司負責人
    ，遭相對人陸續騙取如原裁定附表所示彰化銀行新明分行支
    票 4張（下稱系爭支票），屢經催討未還，系爭票據已流入
    地下錢莊，為防相對人或第三人持系爭支票向付款人提示，
    爰依法聲請假處分，並陳明願供擔保以代釋明，請求廢棄原
    裁定等語。
三、經查，抗告人就請求及假處分之原因，於原審並未提出任何
    可供法院即時調查之證據以為釋明，於本院雖提出楊梅分局
    筆錄為憑（見本院卷第6至9頁），惟該筆錄所載為抗告人向
    警方告發相對人涉犯詐欺之談話，為抗告人單方之說詞，尚
    不足以釋明其請求，及系爭票據之流向，或相對人是否有移
    轉、處分或隱匿系爭票據之行為。且該筆錄並記載：「（問
    ：你後來還有聯絡到鄭森燦？）我後來有撥0000000000連絡
    他，他都有答應要出面解決，但是後來都避不見面。」（見
    本院卷第 9頁），足見抗告人仍得以手機與相對人聯繫，相
    對人並無逃匿行蹤之情事。抗告人就假處分之請求及原因既
    未提出可供法院即時調查之證據以為釋明，縱其陳明願供擔
    保以代釋明，亦屬無從允許。原法院因而駁回其假處分之聲
    請，核無違誤。抗告意旨求予廢棄，為無理由，應予駁回。
四、據上論結，本件抗告為無理由，爰裁定如主文。
中    華    民    國   100    年    8     月    9     日
                    民事第三庭
                        審判長法  官  林敬修
                              法  官  劉勝吉
                              法  官  張靜女
正本係照原本作成。
本裁定除以適用法規顯有錯誤為理由外，不得再抗告。如提起再
抗告，應於收受後10日內委任律師為代理人向本院提出再抗告狀
。並繳納再抗告費新台幣１千元。
中    華    民    國   100    年    8     月    9     日
                              書記官  蕭麗珍